【裁判字號】    99,交聲,177
【裁判日期】    990224
【裁判案由】    違反道路交通管理處罰條例聲明異議
【裁判全文】
臺灣桃園地方法院刑事裁定             99年度交聲字第177號
異  議  人  甲○○
上列受處分人因違反道路交通管理處罰條例案件，不服原處分機
關交通部公路總局新竹區監理所中壢監理站中華民國99年2 月2
日桃監裁罰字第裁52-DB0000000號裁決（原舉發通知單號：DB00
00000 號），向本院聲明異議，本院裁定如下：
    主  文
異議駁回。
    理  由
一、原舉發及處分意旨略以：異議人即受處分人甲○○於民國98
    年12月27日下午1 時28分許，駕駛車牌號碼9019-NN 號租賃
    小客車，沿桃園縣平鎮市台66線行駛由大溪往觀音方向行駛
    ，行經有燈光號誌管制之台66線與東龍街口處時，於管制燈
    號為紅燈號誌時，右轉往東龍街行駛，而為警攔停製單舉發
    違規，嗣經原處分機關於99年2 月2 日依道路交通管理處罰
    條例第53條第2 項、第63條之規定，裁處罰鍰新臺幣（下同
    ）900 元，並記違規點數3 點。
二、異議意旨略以：異議人當時係綠燈右轉，並非紅燈右轉，且
    異議人係於右轉約500 公尺後始為警攔停，員警於製單舉發
    違規時當場表示會有錄影拍照存證，惟始終並未見錄影或相
    片，本件取締警員空口無憑，率爾認定異議人紅燈右轉，顯
    有謬誤，為此請准予撤銷原處分云云。
三、按汽車駕駛人，行經有燈光號誌管制之交岔路口紅燈右轉者
    ，處600 元以上1,800 元以下罰鍰，道路交通管理處罰條例
    第53條第2 項定有明文。又按汽車駕駛人有前開第53條規定
    之情形者，除依該條處罰鍰外，並予記違規點數3 點，同條
    例第63條第1 項第3 款亦有明文規定。
四、經查：
  (一)異議人於前揭時間駕駛車牌號碼為9019-NN 號租賃小客車，
    行經桃園縣平鎮市台66線與東龍街口處時，確有由台66線紅
    燈右轉至東龍街之行為一節，業據證人即本件舉發員警乙○
    ○於本院調查時具結後證稱：當時我在台66線與東龍街口平
    面道路，我要往大溪方向行駛，異議人往觀音方向行駛，當
    時燈號為紅燈，我們警車也在停止線等紅燈，當時燈號只有
    紅燈，沒有其他右轉或左轉燈號，我看到異議人車子由平面
    道路往觀音方向行駛，到東龍街直接右轉，接著警車等到綠
    燈之後才尾隨右轉，我們鳴笛示警要異議人停車；我告知異
    議人紅燈右轉，我們要依法舉發，但異議人說他沒有紅燈右
    轉，惟我們警車上兩位員警均有看到異議人紅燈右轉，我才
    舉發等語明確（參見本院卷第11頁反面），並有證人乙○○
    所提出之現場圖1 紙（參見本院卷第14頁）在卷可稽，佐以
    證人乙○○不過係單純執行交通勤務之警員，前與異議人素
    不相識，並無過節，僅因執行交通勤務，而偶然舉發本件違
    規而已，當無甘冒偽證之刑罰，憑空捏造異議人前揭違規事
    實，誣攀異議人之必要，應堪採信確屬實情，是本件違規行
    為事證明確，應可認定。
  (二)異議人雖以前揭情詞置辯，惟查，舉發違規現場之燈號無右
    轉、左轉指示燈號，此經證人即舉發員警乙○○於本院訊問
    時結證在卷（本院卷第11頁反面），且證人乙○○於舉發本
    件交通違規時，係搭乘警車沿桃園縣平鎮市台66線由觀音往
    大溪方向行駛，而異議人於右轉前則係駕車沿桃園縣平鎮市
    台66線由大溪往觀音方向行駛，兩車係屬對向車道之車輛，
    員警乙○○所在位置確可清楚目及上開路口之號誌及交通情
    形，其間當無障礙物或視線死角，足認本案舉發員警於舉發
    當時並無因遭障礙物遮蔽或視線不佳而有錯看號誌之虞，是
    異議人辯稱並未紅燈右轉云云，尚不足採。又異議人雖以舉
    發員警未提出舉發違規照片或錄影佐證云云，惟證人乙○○
    於本院訊問時陳稱：我是告訴異議人若路口有錄影器，則會
    調閱錄影帶給他，但事後我去調閱，發現路口沒有被錄影器
    拍攝到等語在卷（本院卷第11頁反面），且當場舉發交通違
    規並不以攝影或拍照存證為要件，舉發員警於司法審查之訴
    訟程序上立於證人之地位而證述其當時親身目擊及見聞之交
    通違規行為經過，亦屬於法定證據方法之一，復衡以交通違
    規行為多屬迅速、稍縱即逝之特性，本即無法期待舉發警員
    就瞬間突發之交通違規行為，均能及時取證，倘強求舉發員
    警就所有違規案件均需拍照錄影存證者，將致員警舉發違規
    之勤務執行窒礙難行，是尚難因舉發警員未提出其他證據佐
    證，即認其所述不可採信。從而，異議人以警員未提出舉發
    違規照片或錄影等資料佐證其違規行為云云置辯，尚不足解
    免其罰責。
五、綜上所述，本件異議人甲○○違規事證明確，原處分機關爰
    依道路交通管理處罰條例第53條第2 項，並參酌違反道路交
    通管理事件統一裁罰基準表之規定，裁處異議人罰鍰900 元
    ，並依同條例第63條之規定記違規點數3 點，核無違誤，從
    而，異議人之異議為無理由，應予駁回。
據上論斷，應依道路交通案件處理辦法第19條，裁定如主文。
中    華    民    國    99    年    2     月    24    日
                  刑事第五庭    法  官 江春瑩
以上正本證明與原本無異。
如不服本裁定，應於裁定送達後5 日內向本院提出抗告狀。
                                書記官 羅婉榕
中    華    民    國    99    年    3     月    2     日

司法院資訊處製作；財團法人民間司法改革基金會備份。
